臺灣桃園地方法院刑事判決　　　　　 100年度審易字第1514號
公　訴　人　臺灣桃園地方法院檢察署檢察官
被　　　告　陳振森
上列被告因竊盜案件，經檢察官提起公訴（100 年度偵字第1338
0 號、第13808 號），被告就被訴事實為有罪之陳述，經本院依
簡式審判程序審理，判決如下：
    主      文
陳振森竊盜，累犯，處有期徒刑陸月，如易科罰金，以新臺幣壹
仟元折算壹日。又共同竊盜，累犯，處有期徒刑陸月，如易科罰
金，以新臺幣壹仟元折算壹日。應執行有期徒刑拾月，如易科罰
金，以新臺幣壹仟元折算壹日。
    事實及理由
一、被告所犯之罪，為死刑、無期徒刑、最輕本刑3 年以上有期
    徒刑或高等法院管轄第一審案件以外之罪，而被告於本院準
    備程序進行中，就被訴事實為有罪之陳述，經本院告知簡式
    審判程序意旨，並聽取公訴人及被告之意見後，依刑事訴訟
    法第273 條之1 第1 項之規定，裁定依簡式審判程序審理。
二、犯罪事實：
    陳振森前於於民國94年間因施用毒品案件，經本院以94年度
    訴字第1135號判決分別判處有期徒刑10月、4 月，應執行有
    期徒刑1 年確定；復於95年間因施用毒品案件，經國防部北
    部地方軍事法院以95年度訴字第54號判決判處有期徒刑1 年
    確定，並與前開有期徒刑10月、4 月之罪刑經國防部北部地
    方軍事法院以96年度聲減字第170 號裁定各減刑二分之一，
    並合併定應執行刑為有期徒刑9 月確定，於96年7 月16日徒
    刑執行完畢出監。又於93年間因毀棄損壞案件，經本院以94
    年度易字第911 號判決判處有期徒刑3 月確定；再於94年間
    因贓物案件，經本院以94年度壢簡字第1522號判決判處拘役
    59日確定，並與上開有期徒刑3 月，經本院以96年度聲減字
    第2987號裁定分別減刑為有期徒刑1 月15日、拘役29日確定
    ，於96年11 月5日易科罰金執行完畢。繼於94年間因竊盜案
    件，經本院以94年度壢簡字第1589號判決判處有期徒刑3 月
    確定，於95年1 月26日易科罰金執行完畢。詎仍不知悔改，
    分別為下列竊盜犯行：
  (一)意圖為自己不法之所有，基於竊盜之犯意，於99年3 月31日
    下午某時，在址設桃園縣龍潭鄉○○路168 號之國軍桃園總
    醫院急診室之停車場內，持自備汽車鑰匙1 支（未扣案），
    開啟魏伶砡所有之車牌號碼9817-QD 號自用小客車門鎖，竊
    取車內之高速公路回數票5 張、測速器1 個及鑰匙1 副；
  (二)另與某真實姓名年籍均不詳，綽號「蟾蜍」之成年人，共同
    意圖為自己不法之所有，基於竊盜之犯意聯絡，於99年6 月
    16日凌晨4 時55分許（起訴書誤載為上午10時40分許，本院
    應予更正），在桃園縣龍潭鄉○○路612 號前，由陳振森持
    自備汽車鑰匙1 支（未扣案），開啟洪國彰所使用之車牌號
    碼9090-VU 號自用小客車門鎖，綽號「蟾蜍」之成年人則在
    旁把風，共同竊取車內如附表所示之財物。嗣經警於上開車
    輛內採得陳振森之指紋，始循線查悉上情。
三、認定被告犯罪所憑之證據：
  (一)被告陳振森警詢、檢察事務官詢問中暨於本院行準備程序及
    審理時之自白。
  (二)證人即被害人洪國彰及魏伶砡於警詢時之指述；證人詹忠弟
    及陳鳳蘭於警詢時之證述。
  (三)內政部警政署刑事警察局99年4 月27日刑紋字第0990055499
    號鑑定書、桃園縣政府警察局龍潭分局刑案現場勘察卷宗、
    車輛詳細資料報表（車號9817-QD 號）各1 份及現場照片17
    張。
  (四)內政部警政署刑事警察局99年9 月27日刑紋字第0990131799
    號鑑定書、桃園縣政府警察局龍潭分局刑案現場勘察報告、
    車輛詳細資料報表（車號9090-VU 號）各1 份及現場採證暨
    監視畫面照片18張。
四、核被告所為，均係犯刑法第320 條第1 項之竊盜罪。被告就
    上開犯罪事實二、(二)之犯行，與綽號「蟾蜍」之成年人有犯
    意聯絡及行為分擔，為共同正犯。被告所犯上開2 罪間，犯
    意各別、行為互殊，應予分論併罰。又被告有上揭犯罪事實
    欄所載之犯罪科刑及執行情形，有臺灣高等法院被告前案紀
    錄表1 份在卷可稽，其於徒刑執行完畢後5 年內故意再犯本
    件有期徒刑以上之2 罪，均為累犯，均應依刑法第47條第 1
    項之規定加重其刑。爰審酌被告不思以正當手段獲取財物，
    竟圖不勞而獲為本案竊盜犯行，危害社會治安，欠缺尊重他
    人財產權之觀念，且前有竊盜前科，素行不良，再犯本件竊
    盜罪，惟兼衡其犯罪之手段、動機、目的、生活狀況與智識
    程度、所生損害及犯後坦承犯行之態度等一切情狀，分別量
    處如主文所示之刑，並諭知易科罰金之折算標準，並定其應
    執行之刑及諭知易科罰金之折算標準，以示懲儆。
五、應適用之法條：
    刑事訴訟法第273 條之1 第1 項、第299 條第1 項前段、第
    310 條之2 、第454 條第1 項，刑法第28條、第320 條第 1
    項、第47條第1 項、第41條第1 項前段、第8 項、第51條第
    5款，刑法施行法第1 條之1 第1 項、第2 項前段。
六、如不服本判決，得自收受送達之翌日起10日內向本院提出上
    訴狀（應附繕本），其未敘述上訴理由者，應於上訴期間屆
    滿後20日內補提理由書狀於本院，上訴於臺灣高等法院。
本案經檢察官高文政到庭執行職務。
中    華    民    國    100   年    10    月    20    日
                  刑事庭    法  官  黃翊哲
附表：
┌───┬──────────────────────┐
│被害人│失竊財物                                    │
├───┼──────────────────────┤
│洪國彰│6 本存摺、VISA提款卡1 張、CANON 相機一台、汽│
│      │車（車號9090-VU 號）行照及強制險保險卡、印章│
│      │5 枚、彩券行店章1 枚及營利事業登記證、房屋租│
│      │約及土地、房屋權狀影本、戶籍謄本6 份、所得稅│
│      │稅單、遙控器三組、鑰匙3 把、天主教禮儀本、十│
│      │字架、現金新台幣1 萬元、南山保險信用卡扣款授│
│      │權書2 份。                                  │
└───┴──────────────────────┘
以上正本證明與原本無異。
                            書記官  林宜亭
中    華    民    國    100   年    10    月    20    日
附錄本案論罪科刑依據之法條：
中華民國刑法第320條第1項
意圖為自己或第三人不法之所有，而竊取他人之動產者，為竊盜
罪，處5 年以下有期徒刑、拘役或5 百元以下罰金。